臺灣新北地方法院板橋簡易庭小額民事判決
111年度板小字第1246號
原      告  張育菁  
被      告  張明賢即青葉寵物店



上列當事人間請求返還價金事件，於民國111年5月23日經言詞辯
論終結，本院判決如下：
    主      文
被告應給付原告新臺幣壹萬柒仟元，及自民國一百一十一年三月
二日起至清償日止，按週年利率百分之五計算之利息。
訴訟費用新臺幣壹仟元由被告負擔。
本判決得假執行。
    事實及理由
一、原告主張：原告於民國110年12月19日以新臺幣（下同）17,
    000元向被告購買白色柴犬1隻（下稱系爭犬隻），並與被告
    簽立寵物買賣定型化契約書，原告在購買系爭犬隻一周後將
    之帶往動物醫院施打預防針，經醫師聽診後發現系爭犬隻有
    明顯心雜音，患有先天性心臟病之可能性極大，被告亦不同
    意更換健康犬隻，爰解除買賣契約，並請求被告返還價金。
    並聲明：被告應給付原告17,000元，及自起訴狀繕本送達被
    告之翌日起至清償日止，按週年利率百分之5計算之利息。
二、被告則以：原告所提供之系爭犬隻診斷證明書上僅記載有症
    狀，但兩造間之契約明文是保障範圍內的疾病才可以更換新
    的犬隻，且動物醫院醫師亦無法確定系爭犬隻症狀屬先天性
    ，亦有可能是後來才產生之疾病等語，資為抗辯，並聲明：
    原告之訴駁回。
三、本院之判斷：
  ㈠按物之出賣人對於買受人，應擔保其物依民法第373條之規定
    危險移轉於買受人時，無滅失或減少其價值之瑕疵，亦無滅
    失或減少其通常效用或契約預定效用之瑕疵，民法第354條
    第1項本文定有明文。本件原告主張於110年12月19日向被告
    購買系爭犬隻，於購買後一周、原告帶系爭犬隻前往動物醫
    院施打預防針時，發現系爭犬隻有心雜音等情，業據提出寵
    物買賣定型化契約書、祐康獸醫院診斷證明書及存證信函等
    件為證，被告亦自認系爭犬隻存有前開瑕疵，顯見系爭犬隻
    於出售交付與原告時即已有健康上瑕疵，被告自應負出賣人
    物之瑕疵擔保責任。
  ㈡次按買賣因物有瑕疵，而出賣人依前五條之規定，應負擔保
    之責者，買受人得解除其契約或請求減少其價金；契約解除
    時，當事人雙方回復原狀之義務，除法律另有規定或契約另
    有訂定外，依左列之規定：一、由他方所受領之給付物，應
    返還之。二、受領之給付為金錢者，應附加自受領時起之利
    息償還之；民法第359條本文、第259條第1、2款分別定有明
    文。查，系爭犬隻既存有健康上瑕疵，已如前述，原告以起
    訴狀表示解除契約，即有所據，故原告主張依解除契約後雙
    方回復原狀，訴請被告返還價金17,000元及自起訴狀繕本送
    達翌日起至清償日止，按週年利率百分之5計算之利息，即
    屬有理。
四、綜上所述，原告依民法第259條第1、2款規定，請求被告給
    付17,000元，及自起訴狀繕本送達翌日即111年3月2日起至
    清償日止，按週年利率百分之5計算之利息，為有理由，應
    予准許。
五、本件係適用小額訴訟程序所為被告敗訴之判決，依民事訴訟
    法第436條之20，應依職權宣告假執行。
六、本件事證已臻明確，兩造其餘攻擊防禦方法及所提證據，經
    核與判決之結果不生影響，爰不逐一論述，併此敘明。
七、本件係小額訴訟事件，依民事訴訟法第436條之19第1項規定
    ，確定本件訴訟費用為1,000元，由被告負擔。
中　　華　　民　　國　　111 　年　　6 　　月　　16　　日
                  臺灣新北地方法院板橋簡易庭
                        法  官  陳怡親
以上正本係照原本作成。
如不服本判決，應於送達後20日內，向本院提出上訴狀，並表明
上訴理由（上訴理由應表明一、原判決所違背之法令及具體內容
。二、依訴訟資料可認為原判決有違背法令之具體事實。），如
於本判決宣示後送達前提起上訴者，應於判決送達後20日內補提
上訴理由書（須附繕本），如未於上訴後20日內補提合法上訴理
由書，法院得逕以裁定駁回上訴。
中　　華　　民　　國　　111 　年　　6 　　月　　16　　日
                        書記官  劉芷寧